臺灣板橋地方法院交通事件裁定　　　　94年度交聲字第1459號
原處分機關　交通部公路總局臺北區監理所
異　議　人　涂元
即受處分人
上列異議人因違反道路交通管理處罰條例案件，對於交通部公路
總局臺北區監理所民國九十四年八月十二日北監自裁字裁四０—
ＡＥＢ二二八二三七號所為之裁決處分（原舉發案號：臺北市政
府警察局北市警交大字第ＡＥＢ二二八二三七號），聲明異議，
本院裁定如下：
    主  文
異議駁回。
    理  由
一、原處分意旨略以：異議人即受處分人涂元於民國九十四年
    七月六日晚間九時四十分許，駕駛車號ＨＵ—一二九九號自
    用小客車，行經臺北市○○○路與峨眉街口之行人穿越道時
    ，因有行人穿越不暫停讓行人先行通過之行為，經警掣單舉
    發，原處分機關乃依道路交通管理處罰條例第四十四條第二
    款之規定，裁處罰鍰新臺幣一千二百元。
二、異議意旨略以：異議人於九十四年七月六日晚間九時三十分
    許，駕駛車號ＨＵ—一二九九號自小客車自臺北市○○街立
    體停車場離場，進入峨眉街之右側車道準備右轉西寧南路返
    家，當時臺北市○○街與西寧南路口之車流量甚大，並有四
    、五部空計程車佔用車道，致異議人於上開路口進退不得，
    而當時異議人之車輛係打右轉方向燈緊靠於西寧南路右側呈
    靜止狀態，並未強行右轉，後聽從舉發員警之指示，始將車
    輛停靠於西寧南路路邊接受訊問，是異議人並無行近行人穿
    越道不暫停禮讓行人先行之違規，且員警不舉發異議人前方
    違規之計程車，竟舉發未違規之異議人，其執法是否有所過
    當；再者，舉發員警與異議人車輛之距離不過十公尺左右，
    異議人既已看見員警，又豈會故意違規招致受罰；況員警並
    未能提出舉發照片為證，異議人自有所不服，為此聲明異議
    ，請求撤銷原處分云云。
三、按汽車駕駛人，駕駛汽車行近行人穿越道，行人穿越道有行
    人穿越時，不暫停讓行人先行通過者，處新臺幣六百元以上
    一千八百元以下罰鍰，道路交通管理處罰條例第四十四條第
    二款定有明文。
四、經查：
  (一)異議人即受處分人涂元於九十四年七月六日晚間九時四十
    分許，駕駛車號ＨＵ—一二九九號自用小客車，行經臺北市
    ○○○路與峨眉街口之行人穿越道時，因有行人穿越不暫停
    讓行人先行通過之行為，經臺北市政府警察局以北市警交大
    字第ＡＥＢ二二八二三七號通知單舉發一情，有臺北市政府
    警察局北市警交大字第ＡＥＢ二二八二三七號舉發違反道路
    交通管理事件通知單影本一件在卷可稽。
  (二)異議人雖以前開情詞置辯，然證人即負責舉發之臺北市政府
    警察局萬華分局漢中街派出所員警甲○○到庭證稱：「當天
    我和陳肇祺巡邏勤務，依規定從晚上二十一點二十分開始，
    在西寧南路、峨眉街口執行路檢任務，我們站在西寧南路上
    ，晚上二十一點四十分時，看到ＨＵ一二九九號車子，那時
    已經紅燈亮，他繼續往前走，那個地方有三個號誌，第一個
    是西寧南路綠燈可以通行的號誌，第二個是峨眉街可以右轉
    西寧南路的號誌，第三個是所有車輛不能通行，祇有行人可
    以通行的號誌，當時是行人通行的號誌是綠燈，所有車道都
    是紅燈。」、「（當時行人道上有無行人？）有。變成綠燈
    ，當時上面有很多行人。」、「（當時有很多行人在走，他
    還是一直繼續過去，沒有禮讓行人？）是的。」、「他慢慢
    在走，在號誌燈變成紅燈的時候，他還繼續通過峨眉街的人
    行道，繼續往西寧南路開，尚未到西寧南路的人行道上。我
    看到這種情形，制止他，他還是繼續往前開，我才把他攔下
    來。」等語（參見本院九十四年九月五日訊問筆錄），以證
    人甲○○係臺北市政府警察局萬華分局漢中街派出所之警員
    ，平日職司犯罪偵查及道路交通管理、維護交通秩序之指揮
    稽查等工作，其與異議人間，素昧平生又無怨隙，殊無甘冒
    偽證罪責，故為不實舉發之理由存在，是證人甲○○之證言
    ，自屬可信，異議人確有於前揭時、地，行近行人穿越道，
    行人穿越道有行人穿越，不暫停讓行人先行通過之違規行為
    ，自堪認定。
  (三)至員警是否同時舉發其他違規之車輛，與異議人本件違規行
    為並無任何關連，異議人既有前述違規行為，員警依法舉發
    即屬有據；又舉發交通違規並不以照相存證為其要件，亦不
    以舉發照片為唯一之證明方法，事實上，甚多之違規案件，
    尤其係員警當場攔截舉發之案件，多所因違規係於一瞬間發
    生，且當地並未設置有自動照相設備而不及拍照存證，惟若
    舉發之員警係親眼見聞違規之經過，並經以證人之身分具結
    後為證述，此等證人之證詞仍不失為證明方法之一種，是證
    人甲○○既親眼目睹異議人違規之經過，且證人甲○○之證
    言應屬可信，已如前述，則異議人確有上述之違規行為，自
    已足認定，異議人僅以員警未能提出舉發照片為辯，當無可
    採；再者，一般人在發現員警站崗之情形下，或因不及，或
    為圖一時之快而執意違規並非不可能，故異議人是否已發現
    證人甲○○，實與其是否確有違規一節無關，是異議人上開
    所辯，均無可採。
五、從而，本件異議人前開違規事證已足堪認定。則原處分機關
    依據前揭道路交通管理處罰條例第四十四條第二款（原裁決
    書贅引第一項）之規定，裁處異議人罰鍰新臺幣一千二百元
    ，核無違誤。本件異議人之異議為無理由，應予駁回。
據上論斷，應依道路交通案件處理辦法第十九條，裁定如主文。
中　　華　　民　　國　九十四　年　　九　　月　　六　　日
                        交通法庭法  官    曾淑娟
上列正本證明與原本無異。
如不服本裁定，應於裁定送達後五日內向本院提出抗告狀。
                                書記官    陳金鳳
中　　華　　民　　國　九十四　年　　九　　月　　七　　日
